臺灣高等法院高雄分院刑事判決　　　　　　　　　　九十三年度上訴字第二一五號
　　上　訴　人
　　即　被　告　甲○○○
右上訴人因違反毒品危害防制條例案件，不服臺灣高雄地方法院九十二年度訴字第一
九二七號中華民國九十二年十月三十一日第一審判決（起訴案號：臺灣高雄地方法院
檢察署九十二年度偵字第二九四一號），提起上訴，本院判決如左：
      主  文
上訴駁回。
      事  實
一、甲○○○曾於民國八十三年間因傷害罪，經台灣高雄地方法院於八十三年十二月
    九日，以八十三年度易字第五三八九號判處有期徒刑七月確定，復於同年間因違
    反肅清煙毒條例案件，經台灣高雄地方法院於八十三年十二月二十一日，以八十
    三年度訴字第四０七六號判處有期徒刑三年四月確定，經裁定合併定應執行有期
    徒刑三年十月，而於九十一年六月二十三日假釋保護管束期滿，未經撤銷，以已
    執行論。另於八十七年間又因施用毒品案件，經臺灣高雄地方法院以職權裁定送
    觀察、勒戒後，認有繼續施用毒品傾向，再依職權裁定施以強制戒治，於八十九
    年一月五日戒治期滿，由台灣高雄地方法院於八十九年二月十四日以八十七年度
    訴字第一二二八號免刑判決確定。詎甲○○○仍基於施用第一級毒品海洛因之犯
    意，於九十二年五月八日上午十時許，在高雄縣林園鄉○○○路三一號住處，以
    將海洛因摻入香菸後燃燒吸食之方式，施用海洛因一次，嗣於九十二年五月八日
    下午三時許，在高雄縣林園鄉○○村○○○路上，為警查獲，並扣得甲○○○所
    有第一級毒品海洛因一包（驗後淨重零點一三公克，包裝重零點三三公克）。
二、案經高雄縣政府警察局林園分局報告台灣高雄地方法院檢察署檢察官偵查起訴。
      理  由
壹、程序部分：
一、本件被告甲○○○所犯係死刑、無期徒刑、最輕本刑為三年以上有期徒刑或高等
    法院管轄第一審案件以外之罪，其就被訴事實為有罪之陳述，經審判長告知簡式
    審判程序之旨，並聽取當事人之意見後，依刑事訴訟法第二百七十三條之一第一
    項之規定，裁定進行簡式審判程序，合先敘明。
貳、實體部分：
一、右開事實，業經被告甲○○○於原審及本院審理中自白不諱（參見原審法院九十
    二年十月二十七日審判筆錄，原審法院刑事卷宗第八十一頁，本院九十三年四月
    八日審判筆錄），且被告於上開九十二年五月八日下午三時許，經警逮捕後採取
    尿液送往高雄縣政府衛生局檢驗，驗出含有嗎啡反應（因海洛因施用進入人體後
    水解還原成嗎啡，再循嗎啡之代謝方式排出體外），此有高雄縣政府衛生局九十
    二年五月五日九二煙檢字第八一二號煙毒尿液檢驗成績書一紙在卷可稽，復有扣
    案疑似海洛因粉末一包，經送往法務部調查檢驗結果，確為第一級毒品海洛因成
    分（驗後淨重零點一三公克，包裝重零點三三公克），此亦有法務部調查局九十
    二年六月十日調科壹字第二二００一五四一九號鑑定通知書一紙附卷足憑，足認
    被告前開自白與事實相符，堪信為真實，被告施用毒品之犯行，堪以認定。此外
    ，被告於八十七年間因施用毒品案件，經臺灣高雄地方法院以職權裁定送觀察、
    勒戒後，認有繼續施用毒品傾向，再依職權裁定施以強制戒治，於八十九年一月
    五日戒治期滿，台灣高雄地方法院於八十九年二月十四日以八十七年度訴字第一
    二二八號免刑判決確定之事實，亦有台灣高雄地方法院檢察署刑案資料查註紀錄
    表及臺灣高等法院被告全國前案紀錄表各一份在卷可按，被告於強制戒治期滿免
    刑確定後，五年內再犯毒品危害防制條例第十條第一項之罪，本件事證明確，被
    告犯行洵堪認定。
二、查海洛因係毒品危害防制條例第二條第二項第一款所稱之第一級毒品，不得持有
    、施用。被告於強制戒治期滿免刑確定後五年內再犯上開施用第一級毒品犯行，
    依法即應予以論罪科刑，核其所為，係犯毒品危害防制條例第十條第一項施用第
    一級毒品罪。被告持有第一級毒品犯行，本應以持有第一級毒品論，惟其持有後
    進而施用，其持有之低度行為應被施用之高度行為所吸收，故不另論其持有第一
    級毒品罪。末查，被告甲○○○曾於八十三年間因傷害罪，經台灣高雄地方法院
    於八十三年十二月九日，以八十三年度易字第五三八九號判處有期徒刑七月確定
    ，復於同年間因違反肅清煙毒條例案件，經台灣高雄地方法院於八十三年十二月
    二十一日，以八十三年度訴字第四０七六號判處有期徒刑三年四月確定，經裁定
    合併定應執行有期徒刑三年十月，而於九十一年六月二十三日假釋保護管束期滿
    ，未經撤銷，以已執行論，有臺灣高等法院被告全國前案紀錄表及臺灣高雄地方
    法院檢察署刑案資料查註紀錄表各一份在卷可稽，其於五年以內再犯本件有期徒
    刑以上之罪，為累犯，應依刑法第四十七條規定加重其刑。
三、原審因依毒品危害防制條例第十條第一項、第十八條第一項前段，刑法第十一條
    、第四十七條之規定，並審酌被告於毒品危害防制條例施行後復因施用毒品，經
    觀察勒戒及強制戒治之處分後，仍未戒絕毒品，再犯相同之罪，顯見其無戒毒悔
    改之意，以及其後坦承犯行，態度良好等一切情狀，量處有期徒刑一年。扣案之
    海洛因一包（驗後淨重零點一三公克，包裝重零點三三公克），經送驗結果，確
    屬毒品危害防制條例第二條第二項第一款所稱之第一級毒品海洛因，有上開法務
    部調查局鑑定通知書附卷可稽，依毒品危害防制條例第十八條第一項前段規定宣
    告沒收並銷燬之。及敘明鑑驗所耗損之毒品，既已費失，自無庸宣告沒收銷燬。
    認事用法，核無不合，量刑亦屬妥適，被告上訴意旨，以原審量刑過重，指摘原
    判決不當，為無理由，應予駁回。
據上論結，應依刑事訴訟法第三百六十八條，判決如主文。
本案經檢察官周章欽到庭執行職務。
中      華      民      國    九十三    年      四      月    十五      日
                              臺灣高等法院高雄分院刑事第九庭
                                  審判長法官  張明松
                                        法官  謝靜雯
                                        法官  任森銓
右正本證明與原本無異。
如不服本判決應於收受本判決後十日內向本院提出上訴書狀，其未述上訴理由者，
並得於提起上訴後十日內向本院補提理由書狀（均須按他造當事人之人數附繕本)「
切勿逕送上級法院」。
                                      書記官  蘇恒仁
中      華      民      國    九十三    年      四      月    十五      日
附錄：本判決論罪科刑法條：
毒品危害防制條例第十條
施用第一級毒品者，處六月以上五年以下有期徒刑。
施用第二級毒品者，處三年以下有期徒刑。
